---
title: "CNP Partners: Pago por tarjeta"
author: "Victorien Melot"
date: "24/05/2019"
output: rmdformats::material
---

```{r setup, include=FALSE}
knitr::opts_chunk$set(echo = TRUE, warning=FALSE, message= FALSE)
```


# Estudio de los gastos para la implementación de un TPV Virtual

Este documento presenta el estudio sobre los gastos generados por la implementacion de un TPV Virtual.

Primero, veremos el precio de los gastos por transacciones en función del precio del producto que vendemos. Entonces hemos efectuado un estimación del volumen de negocios con sus gastos.

Entonces, la última parte presenta los diferentes gastos de aplicación según los bancos.

Por fin, nuestro consejo respeto a la parte económica. 




# Según los precios de los productos

Para utilizar los TPVs Virtuales de los bancos y hacer transacciones por tarjeta, los bancos aplican gastos por transacciones que son un porcentaje de la suma de la transaccion ( y con un minimo algunas veces) y hay gastos mensuales fijos para ciertos bancos.

Siguientes gráficos presentan las evoluciones de los gastos en función del número de transacciones mensuales y del precio del producto.

```{r echo=FALSE}
# importacion de los modulos
library(plotly)
library(hrbrthemes)

# La funcion que permite calcular los precios
fun1 = function(prix){ 
  # el arumento es el precio del producto que vendemos
  
  # CAIXA 
  
  # CyberPac
   
  x1=c(0,5,10,20,30,40,50,60,70,80,90,100) # numero de productos
  x2=c()
  y1=c(0,0,0,0,0,0,0,0,0,0,0,0)
  
  tasaCaiXa= 0.003
  minimoCaixa=0.06
  tr1Caixa=600
  tr1CaixaPrix=19
  tr2CaixaPrix=9
  trQuanti=  tr1Caixa%/%prix
  if( is.element(trQuanti,x1)==FALSE){
    x2=c(x1,trQuanti,trQuanti)
    y1=c(y1,0,0)
  }
  else{ 
    x2=c(x1,trQuanti)
    y1=c(y1,0)
  }
  x3 =sort(x2)
  for ( i in 1:length(x2)){
    if (x3[i]<=trQuanti){
      if (prix*tasaCaiXa<minimoCaixa){
        y1[i]=x3[i]*minimoCaixa*prix+tr1CaixaPrix
      }
      else {
        y1[i]=x3[i]*tasaCaiXa*prix+tr1CaixaPrix
        }
    }
    else{
      if (prix*tasaCaiXa<minimoCaixa){
        y1[i]=x3[i]*minimoCaixa*prix+tr2CaixaPrix
      }
    
      else {y1[i]=x3[i]*tasaCaiXa*prix+tr2CaixaPrix}
    }
  }
  for ( i in 1:(length(x3)-1)){
    if(x3[i]==x3[i+1]){
      y1[i+1]=x3[i+1]*tasaCaiXa*prix+tr2CaixaPrix
    }
  }
  
  #AddonPayments
  
  xAd1=c(0,5,10,20,30,40,50,60,70,80,90,100)
  yAd=c(0,0,0,0,0,0,0,0,0,0,0,0)
  tasaAd= 0.009
  gastoTAd=0.19
  for ( i in 1:length(xAd1)){
    yAd[i]=xAd1[i]*((tasaAd*prix) + gastoTAd)
    
  }
  
  
  
  
  
  #CAJA RURAL
  xR1=c(0,5,10,20,30,40,50,60,70,80,90,100)
  xR2=c()
  yR=c(0,0,0,0,0,0,0,0,0,0,0,0)
  tasaRural= 0.0032
  minimoRural=0.35
  tr1Rural=1500
  tr1RuralPrix=15
  tr2RuralPrix=0
  trQuantiR=  tr1Rural%/%prix
  if( is.element(trQuantiR,xR1)==FALSE){
    xR2=c(xR1,trQuantiR,trQuantiR)
    yR=c(yR,0,0)
  }
  else{ 
    xR2=c(xR1,trQuantiR)
    yR=c(yR,0)
  }
  
  xR3 =sort(xR2)
  
  for ( i in 1:length(xR2)){
    if (xR3[i]<=trQuantiR){
      if (prix*tasaRural<minimoRural){
        yR[i]=xR3[i]*minimoRural+tr1RuralPrix
      }
      else {
        yR[i]=xR3[i]*tasaRural*prix+tr1RuralPrix
        }
    }
    else{
      if (prix*tasaRural<minimoRural){
        yR[i]=xR3[i]*minimoRural+tr2RuralPrix
      }
      else {yR[i]=xR3[i]*tasaRural*prix+tr2RuralPrix}
    }
  }
  for ( i in 1:(length(xR3)-1)){
    if(xR3[i]==xR3[i+1]){
      if (prix*tasaRural<minimoRural){
        yR[i+1]=xR3[i+1]*minimoRural+tr2RuralPrix
      }
      else {yR[i+1]=xR3[i+1]*tasaRural*prix+tr2RuralPrix}
    }
    }

  
  
  #BBVA
  xBB1=c(0,5,10,20,30,40,50,60,70,80,90,100)
  yBB=c(0,0,0,0,0,0,0,0,0,0,0,0)
  tasaBBVA= 0.013
  tr1BBVA=0
  tr1BBVAPrix=0
  for ( i in 1:length(xBB1)){
    yBB[i]=xBB1[i]*tasaBBVA*prix+tr1BBVAPrix
  }
  
   
  #CecaBank
  xCe1=c(0,5,10,20,30,40,50,60,70,80,90,100)
  yCe=c(0,0,0,0,0,0,0,0,0,0,0,0)
  tasaCe= 0.014
  tr1Ce=0
  tr1CePrix=50
  for ( i in 1:length(xCe1)){
    yCe[i]=xCe1[i]*tasaCe*prix+tr1CePrix
  }
  #Santander
  xSan1=c(0,5,10,20,30,40,50,60,70,80,90,100)
  ySan=c(0,0,0,0,0,0,0,0,0,0,0,0)
  tasaSan= 0.01
  tr1San=0
  tr1SanPrix=150
  Pal1=1000%/%prix
  Pal2=2000%/%prix
  Pal3=4000%/%prix
  Pal4=8000%/%prix
  Pal5=16000%/%prix
  Pal6=25000%/%prix
  Pal=c(Pal1,Pal2,Pal3,Pal4,Pal5,Pal6)
  PrixPal=c(30,38,55,85,140,210)
  for (i in 1:6){
    if (Pal[i]<=100){
      if( (is.element(Pal[i],xSan1)==FALSE)){
        xSan1=c(xSan1,Pal[i],Pal[i])
        ySan=c(ySan,0,0)
      }
      else{ 
        xSan1=c(xSan1,Pal[i])
        ySan=c(ySan,0)
      }
    }
  }
  xSan1=sort(xSan1)
  for( i in 1:length(xSan1)){
    if (prix*xSan1[i] < 1000){ySan[i]=PrixPal[1]}
    else if (prix*xSan1[i] < 2000){ySan[i]=PrixPal[2]}
    else if (prix*xSan1[i] < 4000){ySan[i]=PrixPal[3]}
    else if (prix*xSan1[i] < 8000){ySan[i]=PrixPal[4]}
    else if (prix*xSan1[i] < 16000){ySan[i]=PrixPal[5]}
    else if (prix*xSan1[i] < 25000){ySan[i]=PrixPal[6]}
    else {ySan[i]=PrixPal[6]+ 0.011*(xSan1[i]-Pal6)*prix}
  }
  d=0
    for ( i in 1:(length(xSan1)-1)){
      
    if(xSan1[i]==xSan1[i+1]){
      d=d+1
      ySan[i]=PrixPal[d]
      
      
    }
    }
   for ( i in 1:(length(xSan1)-1)){
     ySan[i]=ySan[i]+xSan1[i]*0.05
   }
  
  
  # para reconocer los diferentes bancos, anademos un label con el nombre del banco
  zBB=c()
  zc=c()
  zR=c()
  zCe=c()
  zAd=c()
  zSan=c()
  for ( i in 1:length(x2)){zc=c(zc,"Caixa - Cyber")}
  for ( i in 1:length(xBB1)){zBB=c(zBB,"BBVA")}
  for ( i in 1:length(xR2)){zR=c(zR,"Caja Rural")}
  for ( i in 1:length(xCe1)){zCe=c(zCe,"CecaBank")}
  for ( i in 1:length(xAd1)){zAd=c(zAd,"Caixa - AddonPay")}
  for ( i in 1:length(xSan1)){zSan=c(zSan,"Santander")}
  
   
# créacion del dataframe para ver los datos sobre un diagrama
  data <- data.frame("Numero"=c(x3,xR3,xBB1,xCe1,xAd1,xSan1),"Gastos"=c(y1,yR,yBB,yCe,yAd,ySan), "Banco"=c(zc,zR,zBB,zCe,zAd,zSan))
  
  p <- data %>%
    ggplot(aes(x=Numero, y=Gastos, color=Banco))+
    scale_color_brewer(palette = "Set2")+
    geom_line()+
    geom_point(alpha=0.7, shape=21)+
    theme_light()+
      ggtitle(paste(paste("Gastos para un precio de ",prix),"€"))+
    theme(
      plot.title = element_text(size=13, color="#03224c"),
      axis.ticks.y=element_blank(),
      axis.title=element_text(colour="#03224c",size=15, face="italic", family="serif"),
      axis.text.y=element_text(colour="#03224c", family="serif")
      
  ) +
    xlab("Número de transacciones efectuadas")+ # légende des axes
    ylab("Gastos totales")
  
  ggplotly(p)
  
  
  }
  

```

### Un precio de producto de 20€
```{r echo=FALSE,fig.width=6,fig.height=4}
fun1(20)
```


### Un precio de producto de 50€
```{r echo=FALSE,fig.width=6,fig.height=4}
fun1(50)
```


### Un precio de producto de 100€
```{r echo=FALSE,fig.width=6,fig.height=4}
fun1(100)
```


### Un precio de producto de 200€
```{r echo=FALSE,fig.width=6,fig.height=4}
fun1(200)
```

### Un precio de producto de 1000€
```{r echo=FALSE,fig.width=6,fig.height=4}
fun1(1000 )
```

# Estimación de los gastos con las estimaciones de venta

En un segundo tiempo, hemos realizado estimaciones de venta según los dos productos de riesgo (TAR) que podrían venderse por tarjeta. Además, se añadirán los productos de Youse que van a venderse mayoritariamente por tarjeta.

Consideramos que solamente los nuevos clientes van a pagar por tarjeta. Así, segun los meses después de la aplicación del pago por tarjeta, el importe total por tarjeta va a aumentar.

```{r echo=FALSE,fig.width=6,fig.height=4 }
# importacion de los modulos
library(readr)
library(ggplot2)
library(dplyr)
library(plotly)
fun2 = function(banco, gastos, mes, ChAff,add){
    # es solamente una funcion para visualizar los diagrammas
  Banco1=banco
  Gastos1=gastos
  data2 <- data.frame("Banco"=Banco1,"Gastos"=Gastos1)
  
  p2<-data2 %>%
    arrange(as.numeric(Gastos))%>% # trier nos article par valeur
    mutate(Banco=factor(Banco, Banco))%>% # trier nos article par valeur
    ggplot(aes(x=Banco, y=as.numeric(Gastos))) +
      geom_segment(aes(x=Banco, xend=Banco, y=0, yend=as.numeric(Gastos)), color="#03224c")+
      geom_point( color="#f4aa42",size=2, alpha=0.6)+
      theme_light()+
      ggtitle(paste(paste("Estimación de los gastos para el",mes),"mes"))+
      coord_flip()+
      
      theme(
            axis.title=element_text(colour="#03224c",size=15, face="italic", family="serif"),
            axis.text.y=element_text(colour="#03224c",size=15, family="serif")
            
        ) +
      xlab("Nombre del banco")+ # légende des axes
      ylab(paste("Gastos implicados para un importe de ",ChAff,"€"))+
    annotate("text", x = data2$Banco[which(data2$Banco=="BBVA")], y = data2$Gastos[which(data2$Banco=="BBVA")]+add, label =paste(data2$Gastos[which(data2$Banco=="BBVA")] %>% round(2),"€"),color="orange", size=4 , angle=0, fontface="bold", hjust=0 )+
    annotate("text", x = data2$Banco[which(data2$Banco=="Caixa-Cyber")], y = data2$Gastos[which(data2$Banco=="Caixa-Cyber")]+add, label =paste(data2$Gastos[which(data2$Banco=="Caixa-Cyber")] %>% round(2),"€"),color="orange", size=4 , angle=0, fontface="bold", hjust=0 )+
    annotate("text", x = data2$Banco[which(data2$Banco=="CecaBank")], y = data2$Gastos[which(data2$Banco=="CecaBank")]+add, label =paste(data2$Gastos[which(data2$Banco=="CecaBank")] %>% round(2),"€"),color="orange", size=4 , angle=0, fontface="bold", hjust=0 )+
    annotate("text", x = data2$Banco[which(data2$Banco=="Santander")], y = data2$Gastos[which(data2$Banco=="Santander")]+add, label =paste(data2$Gastos[which(data2$Banco=="Santander")] %>% round(2),"€"),color="orange", size=4 , angle=0, fontface="bold", hjust=0 )+
    annotate("text", x = data2$Banco[which(data2$Banco=="CajaRural")], y = data2$Gastos[which(data2$Banco=="CajaRural")]+add, label =paste(data2$Gastos[which(data2$Banco=="CajaRural")] %>% round(2),"€"),color="orange", size=4 , angle=0, fontface="bold", hjust=0 )+
    annotate("text", x = data2$Banco[which(data2$Banco=="Caixa-Addon")], y = data2$Gastos[which(data2$Banco=="Caixa-Addon")]+add, label =paste(data2$Gastos[which(data2$Banco=="Caixa-Addon")] %>% round(2),"€"),color="orange", size=4 , angle=0, fontface="bold", hjust=0 )+
    annotate("text", x = data2$Banco[which(data2$Banco=="PayPlug")], y = data2$Gastos[which(data2$Banco=="PayPlug")]+add, label =paste(data2$Gastos[which(data2$Banco=="PayPlug")] %>% round(2),"€"),color="orange", size=4 , angle=0, fontface="bold", hjust=0 )+
    annotate("text", x = data2$Banco[which(data2$Banco=="PayPlug-Prenium")], y = data2$Gastos[which(data2$Banco=="PayPlug-Prenium")]+add, label =paste(data2$Gastos[which(data2$Banco=="PayPlug-Prenium")] %>% round(2),"€"),color="orange", size=4 , angle=0, fontface="bold", hjust=0 )
    
  ggplotly(p2)
    
}
```


```{r echo=FALSE,fig.width=6,fig.height=4}
# Esta funcion calcula los gastos por cada banco segun las estimaciones de venta de todos los productos.

funC= function(An1,Se1,Tr1,M1,An2,Se2,Tr2,M2,Y1,mes,add){
  # An1 es el numero de producto TAR GlobalFinanz (con pago anual) que vendemos. ( numero de transacciones)
  # Se1 TAR GlobalFinanz ( con pago semestral)( numero de transacciones)
  #...
  # An2 TAR Mediadores ( con pago anual)( numero de transacciones)
  #...
  # Y1 YOUSE( numero de transacciones)
  # mes
  # add ( es solamente estetico ) es el suplemento que debemos anadir para que ver el precio al lado de los puntos en los diagrammas.
  
  PrixB=c()
  ListBancos=c("CajaRural","BBVA","Caixa-Cyber","CecaBank","Santander","Caixa-Addon") # es los precios medios que hemos calculado 
  Pr1An=317.6
  Pr1Se=159.8
  Pr1Tr=70.97
  Pr1M=0
  Pr2An=276.4
  Pr2Se=137.4
  Pr2Tr=137.0
  Pr2M=110.3
  PrY1=14.88
  
  
  ListNbr=c(An1,Se1,Tr1,M1,An2,Se2,Tr2,M2,Y1)
  ListPrix=c(Pr1An,Pr1Se,Pr1Tr,Pr1M,Pr2An,Pr2Se,Pr2Tr,Pr2M,PrY1)
  
  # los datos de gastos sobre los diferentes bancos
  TasaRural=0.002
  MiniRural=0.35
  
  TasaCaixa=0.003
  MiniCaixa=0.06
  MensualGCaixa=9
  
  TasaBBVA=0.013
  
  TasaCeca=0.014
  MensualGCeca=50
  
  TasaAd=0.009
  GastoTAd=0.19
  MensualGAd=19
  
  TasaSan=0.013
  MensualGSan=40
  
  TasaPP=0.008
  GastoTPP=0.15
  MensualGPP=30
  
  TasaPP2=0.005
  MensualGPP2=80
  
  GastosRural=0
  GastosBBVA=0
  GastosCaixa=0
  GastosCecaBank=0
  GastosSantander=0
  GastosAd=0
  GastosPP=0
  GastosPP2=0
  
  # CajaRural
  for ( i in 1:length(ListNbr)){
      if (ListPrix[i]*TasaRural<MiniRural){
        GastosRural=GastosRural+ListNbr[i]*MiniRural
      }
      else {
         GastosRural=GastosRural+ListNbr[i]*TasaRural*ListPrix[i]
        }
  }
  
  #Caixa
  for ( i in 1:length(ListNbr)){
      if (ListPrix[i]*TasaCaixa<MiniCaixa){
        GastosCaixa=GastosCaixa+ListNbr[i]*MiniCaixa
      }
      else {
         GastosCaixa=GastosCaixa+ListNbr[i]*TasaCaixa*ListPrix[i]
        }
  }
  GastosCaixa=GastosCaixa+MensualGCaixa
  
  #BBVA
   for ( i in 1:length(ListNbr)){
     GastosBBVA=GastosBBVA+ListNbr[i]*TasaBBVA*ListPrix[i]
        
   }
  
  #Addons
   for ( i in 1:length(ListNbr)){
     GastosAd=GastosAd+ListNbr[i]*((TasaAd*ListPrix[i])+ GastoTAd)
        
   }
  GastosAd=GastosAd + MensualGAd
  
  #Ceca
   for ( i in 1:length(ListNbr)){
     GastosCecaBank=GastosCecaBank+ListNbr[i]*TasaCeca*ListPrix[i]
        
   }
  GastosCecaBank=GastosCecaBank + MensualGCeca
  
 
  
  ChAff=0
  for (i in 1:length(ListNbr)){
    ChAff=ChAff+ListNbr[i]*ListPrix[i]
  }
  
  #Santander
  VentaPl=20
  if (ChAff< 1000){GastosSantander=10+13}
  else if (ChAff<2000){GastosSantander=18+VentaPl}
  else if (ChAff<4000){GastosSantander=35+VentaPl}
  else if (ChAff<8000){GastosSantander=65+VentaPl}
  else if (ChAff<16000){GastosSantander=120+VentaPl+20}
  else if (ChAff<25000){GastosSantander=190+VentaPl+20}
  totprod=0
  for (i in 1: length(ListNbr)){
    totprod=totprod+ListNbr[i]
    
  }
  GastosSantander=GastosSantander+ totprod*0.05
  
  #PayplugPro
   for ( i in 1:length(ListNbr)){
     GastosPP=GastosPP+ListNbr[i]*((TasaPP*ListPrix[i])+ GastoTPP)
        
   }
  GastosPP=GastosPP + MensualGPP
  #PayplugPrenium
  for ( i in 1:length(ListNbr)){
     GastosPP2=GastosPP2+ListNbr[i]*((TasaPP2*ListPrix[i])+ GastoTPP)
        
   }
  GastosPP2=GastosPP2 + MensualGPP2
  
  
    
  
  # llamamos la function fun2 para visualizar los gastos
  fun2(c("BBVA","Caixa-Cyber","CecaBank","Santander","CajaRural","Caixa-Addon","PayPlug","PayPlug-Prenium"), c(GastosBBVA,GastosCaixa,GastosCecaBank,GastosSantander,GastosRural,GastosAd,GastosPP,GastosPP2), mes, ChAff,add)
  
}

 
``` 


### Para el primer mes.

Consideramos:

- 9 contratos de Mediadores;

- 6 contratos de GlobalFinanz.

```{r echo=FALSE,fig.width=6,fig.height=4}

funC(5,3,1,0,3,1,1,1,0,"primer",20)


```

### Estimación por el siete mes despues de la aplicación.

Consideramos:

- 17 contratos de Mediadores;

- 11 contratos de GlobalFinanz.

```{r echo=FALSE,fig.width=6,fig.height=4}

funC(6,6,5,0,3,2,3,3,0,"sexto",30)


```

### Para el siete mes con Youse .

Consideramos ahora los productos de Youse.
Consideramos:

- 17 contratos de Mediadores;

- 11 contratos de GlobalFinanz;

- 195 contratos de Youse ( 14,88€ ).

```{r echo=FALSE,fig.width=6,fig.height=4}

funC(6,6,5,0,3,2,3,3,195,"sexto",25)


```


### Para un año después de la aplicacion.

Consideramos:

- 27 contratos de Mediadores;

- 17 contratos de PayementsGlobal;

- 320 contratos de Youse ( 12€ - 18€).

```{r echo=FALSE,fig.width=6,fig.height=4}

funC(11,9,7,0,6,2,4,5,320,"13",30)


```





# Conclusion



Si tenemos en cuenta un estimación para el primer año después de la aplicación, salen los precios y porcentajes siguientes.

### Estimacion para los quatros ultimos meses de 2019
```{r echo=FALSE,fig.width=6,fig.height=4}
# Esta funcion calcula los gastos por cada banco segun las estimaciones de venta de todos los productos.

funC2= function(ProdNbr,mes,add){
  # An1 es el numero de producto TAR GlobalFinanz (con pago anual) que vendemos. ( numero de transacciones)
  # Se1 TAR GlobalFinanz ( con pago semestral)( numero de transacciones)
  #...
  # An2 TAR Mediadores ( con pago anual)( numero de transacciones)
  #...
  # Y1 YOUSE( numero de transacciones)
  # mes
  # add ( es solamente estetico ) es el suplemento que debemos anadir para que ver el precio al lado de los puntos en los diagrammas.
  
  PrixB=c()
  ListBancos=c("CajaRural","BBVA","Caixa-Cyber","CecaBank","Santander","Caixa-Addon") # es los precios medios que hemos calculado 
  Pr1An=317.6
  Pr1Se=159.8
  Pr1Tr=70.97
  Pr1M=0
  Pr2An=276.4
  Pr2Se=137.4
  Pr2Tr=137.0
  Pr2M=110.3
  PrY1=14.88
  
  
  ListNbr=ProdNbr
  ListPrix=c(Pr1An,Pr1Se,Pr1Tr,Pr1M,Pr2An,Pr2Se,Pr2Tr,Pr2M,PrY1)
  
  # los datos de gastos sobre los diferentes bancos
  TasaRural=0.002
  MiniRural=0.35
  
  TasaCaixa=0.003
  MiniCaixa=0.06
  MensualGCaixa=9
  
  TasaBBVA=0.013
  
  TasaCeca=0.014
  MensualGCeca=50
  
  TasaAd=0.009
  GastoTAd=0.19
  MensualGAd=19
  
  TasaSan=0.013
  MensualGSan=40
  
  GastosRural=0
  GastosBBVA=0
  GastosCaixa=0
  GastosCecaBank=0
  GastosSantander=0
  GastosAd=0
  
  # CajaRural
  for ( i in 1:length(ListNbr)){
      if (ListPrix[i]*TasaRural<MiniRural){
        GastosRural=GastosRural+ListNbr[i]*MiniRural
      }
      else {
         GastosRural=GastosRural+ListNbr[i]*TasaRural*ListPrix[i]
        }
  }
  
  #Caixa
  for ( i in 1:length(ListNbr)){
      if (ListPrix[i]*TasaCaixa<MiniCaixa){
        GastosCaixa=GastosCaixa+ListNbr[i]*MiniCaixa
      }
      else {
         GastosCaixa=GastosCaixa+ListNbr[i]*TasaCaixa*ListPrix[i]
        }
  }
  GastosCaixa=GastosCaixa+MensualGCaixa
  
  #BBVA
   for ( i in 1:length(ListNbr)){
     GastosBBVA=GastosBBVA+ListNbr[i]*TasaBBVA*ListPrix[i]
        
   }
  
  #Addons
   for ( i in 1:length(ListNbr)){
     GastosAd=GastosAd+ListNbr[i]*((TasaAd*ListPrix[i])+ GastoTAd)
        
   }
  GastosAd=GastosAd + MensualGAd
  
  #Ceca
   for ( i in 1:length(ListNbr)){
     GastosCecaBank=GastosCecaBank+ListNbr[i]*TasaCeca*ListPrix[i]
        
   }
  GastosCecaBank=GastosCecaBank + MensualGCeca
  
 
  
  ChAff=0
  for (i in 1:length(ListNbr)){
    ChAff=ChAff+ListNbr[i]*ListPrix[i]
  }
  
  #Santander
  VentaPl=20
  if (ChAff< 1000){GastosSantander=10+13}
  else if (ChAff<2000){GastosSantander=18+VentaPl}
  else if (ChAff<4000){GastosSantander=35+VentaPl}
  else if (ChAff<8000){GastosSantander=65+VentaPl}
  else if (ChAff<16000){GastosSantander=120+VentaPl+20}
  else if (ChAff<25000){GastosSantander=190+VentaPl+20}
  
  totprod=0
  for (i in 1: length(ListNbr)){
    totprod=totprod+ListNbr[i]
    
  }
  GastosSantander=GastosSantander+ totprod*0.05
  
  
  
   
  #PayplugPro
    GastosPP=0
  GastosPP2=0
   TasaPP=0.008
  GastoTPP=0.15
  MensualGPP=30
  
  TasaPP2=0.005
  MensualGPP2=80
   for ( i in 1:length(ListNbr)){
     GastosPP=GastosPP+ListNbr[i]*((TasaPP*ListPrix[i])+ GastoTPP)
        
   }
  GastosPP=GastosPP + MensualGPP
  #PayplugPrenium
  for ( i in 1:length(ListNbr)){
     GastosPP2=GastosPP2+ListNbr[i]*((TasaPP2*ListPrix[i])+ GastoTPP)
        
   }
  GastosPP2=GastosPP2 + MensualGPP2
  
    

  return(c(GastosPP,GastosCecaBank,GastosAd,GastosSantander,ChAff))
  
  
}

 
``` 
```{r echo=FALSE,fig.width=6,fig.height=4 }
# importacion de los modulos
library(readr)
library(ggplot2)
library(dplyr)
library(plotly)
funZiz = function(banco, gastos, ChAff,add,ajout){
    # es solamente una funcion para visualizar los diagrammas
  Banco1=banco
  Gastos1=gastos
  data2 <- data.frame("Banco"=Banco1,"Gastos"=Gastos1)
  
  p2<-data2 %>%
    arrange(as.numeric(Gastos))%>% # trier nos article par valeur
    mutate(Banco=factor(Banco, Banco))%>% # trier nos article par valeur
    ggplot(aes(x=Banco, y=as.numeric(Gastos))) +
      geom_segment(aes(x=Banco, xend=Banco, y=0, yend=as.numeric(Gastos)), color="#03224c")+
      geom_point( color="#f4aa42",size=2, alpha=0.6)+
      theme_light()+
      ggtitle(paste("Estimación de los gastos para",ajout))+
      coord_flip()+
      
      theme(
            axis.title=element_text(colour="#03224c",size=15, face="italic", family="serif"),
            axis.text.y=element_text(colour="#03224c",size=15, family="serif")
            
        ) +
      xlab("Nombre del banco")+ # légende des axes
      ylab(paste("Gastos implicados para el importe total de :  ",ChAff,"€"))+
    annotate("text", x = data2$Banco[which(data2$Banco=="BBVA")], y = data2$Gastos[which(data2$Banco=="BBVA")]+add, label =paste(data2$Gastos[which(data2$Banco=="BBVA")] %>% round(2),"€"),color="orange", size=4 , angle=0, fontface="bold", hjust=0 )+
    annotate("text", x = data2$Banco[which(data2$Banco=="Caixa-Cyber")], y = data2$Gastos[which(data2$Banco=="Caixa-Cyber")]+add, label =paste(data2$Gastos[which(data2$Banco=="Caixa-Cyber")] %>% round(2),"€"),color="orange", size=4 , angle=0, fontface="bold", hjust=0 )+
    annotate("text", x = data2$Banco[which(data2$Banco=="CecaBank")], y = data2$Gastos[which(data2$Banco=="CecaBank")]+add, label =paste(data2$Gastos[which(data2$Banco=="CecaBank")] %>% round(2),"€"),color="orange", size=4 , angle=0, fontface="bold", hjust=0 )+
    annotate("text", x = data2$Banco[which(data2$Banco=="Santander")], y = data2$Gastos[which(data2$Banco=="Santander")]+add, label =paste(data2$Gastos[which(data2$Banco=="Santander")] %>% round(2),"€"),color="orange", size=4 , angle=0, fontface="bold", hjust=0 )+
    annotate("text", x = data2$Banco[which(data2$Banco=="CajaRural")], y = data2$Gastos[which(data2$Banco=="CajaRural")]+add, label =paste(data2$Gastos[which(data2$Banco=="CajaRural")] %>% round(2),"€"),color="orange", size=4 , angle=0, fontface="bold", hjust=0 )+
    annotate("text", x = data2$Banco[which(data2$Banco=="Caixa-Addon")], y = data2$Gastos[which(data2$Banco=="Caixa-Addon")]+add, label =paste(data2$Gastos[which(data2$Banco=="Caixa-Addon")] %>% round(2),"€"),color="orange", size=4 , angle=0, fontface="bold", hjust=0 )+
    annotate("text", x = data2$Banco[which(data2$Banco=="PayPlug")], y = data2$Gastos[which(data2$Banco=="PayPlug")]+add, label =paste(data2$Gastos[which(data2$Banco=="PayPlug")] %>% round(2),"€"),color="orange", size=4 , angle=0, fontface="bold", hjust=0 )+
    annotate("text", x = data2$Banco[which(data2$Banco=="PayPlug-Prenium")], y = data2$Gastos[which(data2$Banco=="PayPlug-Prenium")]+add, label =paste(data2$Gastos[which(data2$Banco=="PayPlug-Prenium")] %>% round(2),"€"),color="orange", size=4 , angle=0, fontface="bold", hjust=0 )
    
  ggplotly(p2)

}
```

```{r echo=FALSE,fig.width=6,fig.height=4 }
# importacion de los modulos
library(readr)
library(ggplot2)
library(dplyr)
library(plotly)
funZizp = function(banco, gastos, ChAff,add,ajout){
    # es solamente una funcion para visualizar los diagrammas
  Banco1=banco
  Gastos1=gastos
  data2 <- data.frame("Banco"=Banco1,"Gastos"=Gastos1)
  
  p2<-data2 %>%
    arrange(as.numeric(Gastos))%>% # trier nos article par valeur
    mutate(Banco=factor(Banco, Banco))%>% # trier nos article par valeur
    ggplot(aes(x=Banco, y=as.numeric(Gastos))) +
      geom_segment(aes(x=Banco, xend=Banco, y=0, yend=as.numeric(Gastos)), color="#03224c")+
      geom_point( color="#f4aa42",size=2, alpha=0.6)+
      theme_light()+
      ggtitle(paste("Estimación de los porcentajes para",ajout))+
      coord_flip()+
      
      theme(
            axis.title=element_text(colour="#03224c",size=15, face="italic", family="serif"),
            axis.text.y=element_text(colour="#03224c",size=15, family="serif")
            
        ) +
      xlab("Nombre del banco")+ # légende des axes
      ylab(paste("Gastos implicados para el importe total :  ",ChAff,"€"))+
    annotate("text", x = data2$Banco[which(data2$Banco=="BBVA")], y = data2$Gastos[which(data2$Banco=="BBVA")]+add, label =paste(data2$Gastos[which(data2$Banco=="BBVA")] %>% round(2),"%"),color="orange", size=4 , angle=0, fontface="bold", hjust=0 )+
    annotate("text", x = data2$Banco[which(data2$Banco=="Caixa-Cyber")], y = data2$Gastos[which(data2$Banco=="Caixa-Cyber")]+add, label =paste(data2$Gastos[which(data2$Banco=="Caixa-Cyber")] %>% round(2),"%"),color="orange", size=4 , angle=0, fontface="bold", hjust=0 )+
    annotate("text", x = data2$Banco[which(data2$Banco=="CecaBank")], y = data2$Gastos[which(data2$Banco=="CecaBank")]+add, label =paste(data2$Gastos[which(data2$Banco=="CecaBank")] %>% round(2),"%"),color="orange", size=4 , angle=0, fontface="bold", hjust=0 )+
    annotate("text", x = data2$Banco[which(data2$Banco=="Santander")], y = data2$Gastos[which(data2$Banco=="Santander")]+add, label =paste(data2$Gastos[which(data2$Banco=="Santander")] %>% round(2),"%"),color="orange", size=4 , angle=0, fontface="bold", hjust=0 )+
    annotate("text", x = data2$Banco[which(data2$Banco=="CajaRural")], y = data2$Gastos[which(data2$Banco=="CajaRural")]+add, label =paste(data2$Gastos[which(data2$Banco=="CajaRural")] %>% round(2),"%"),color="orange", size=4 , angle=0, fontface="bold", hjust=0 )+
    annotate("text", x = data2$Banco[which(data2$Banco=="Caixa-Addon")], y = data2$Gastos[which(data2$Banco=="Caixa-Addon")]+add, label =paste(data2$Gastos[which(data2$Banco=="Caixa-Addon")] %>% round(2),"%"),color="orange", size=4 , angle=0, fontface="bold", hjust=0 )+
    annotate("text", x = data2$Banco[which(data2$Banco=="PayPlug")], y = data2$Gastos[which(data2$Banco=="PayPlug")]+add, label =paste(data2$Gastos[which(data2$Banco=="PayPlug")] %>% round(2),"%"),color="orange", size=4 , angle=0, fontface="bold", hjust=0 )+
    annotate("text", x = data2$Banco[which(data2$Banco=="PayPlug-Prenium")], y = data2$Gastos[which(data2$Banco=="PayPlug-Prenium")]+add, label =paste(data2$Gastos[which(data2$Banco=="PayPlug-Prenium")] %>% round(2),"%"),color="orange", size=4 , angle=0, fontface="bold", hjust=0 )
    
  ggplotly(p2)
    
}
```

```{r echo=FALSE,fig.width=8,fig.height=4 }

# Moyenne annuel et pourcentage
Mes1=c(5,3,1,0,3,1,1,1,50)
Mes2=c(5,3,2,0,3,1,1,1,75)
Mes3=c(6,2,2,0,3,1,0,2,100)
Mes4=c(6,2,3,0,3,0,2,2,125)
Mes5=c(5,2,2,0,3,1,1,3,150)
Mes6=c(6,3,4,0,3,0,1,3,175)
Mes7=c(6,6,5,0,3,2,3,3,195)
Mes8=c(5,5,4,0,3,1,2,4,215)
Mes9=c(6,5,6,0,3,1,2,4,230)
Mes10=c(5,5,6,0,3,2,4,4,260)
Mes11=c(5,6,6,0,3,1,3,5,280)
Mes12=c(6,6,6,0,3,2,4,5,300)
Mes13=c(11,9,7,0,6,3,4,5,320)
Mes14=c(11,8,7,0,6,3,5,5,340)
Mes15=c(11,8,8,0,6,3,4,6,360)
Mes16=c(12,9,9,0,6,2,5,6,380)
MEST=c(Mes1,Mes2,Mes3,Mes4,Mes5,Mes6,Mes7,Mes8,Mes9,Mes10,Mes11,Mes12,Mes13,Mes14,Mes15,Mes16)

funcalcul2= function(a,b,c,ajout){
  gastosA=c(0,0,0,0,0)
  
  
  
  for (i in a:b){
    
    gastosA= gastosA+funC2(c(MEST[9*(i-1)+1],MEST[9*(i-1)+2],MEST[9*(i-1)+3],MEST[9*(i-1)+4],MEST[9*(i-1)+5],MEST[9*(i-1)+6],MEST[9*(i-1)+7],MEST[9*(i-1)+8],MEST[9*(i-1)+9]),"primer",20)
    
    
    
    
  }
  pourcentageA=100*c(gastosA[1]/gastosA[5],gastosA[2]/gastosA[5],gastosA[3]/gastosA[5],gastosA[4]/gastosA[5])

  
  funZizp(c("PayPlug","CecaBank","Caixa-Addon","Santander"),pourcentageA,gastosA[5],c,ajout)
  
}
funcalcul2(1,4, 0.2,"2019")


```

```{r echo=FALSE,fig.width=8,fig.height=4 }

# Moyenne annuel et pourcentage

funcalcul3= function(a,b,c,ajout){
  gastosA=c(0,0,0,0,0)
  
  
  
  for (i in a:b){
    
    gastosA= gastosA+funC2(c(MEST[9*(i-1)+1],MEST[9*(i-1)+2],MEST[9*(i-1)+3],MEST[9*(i-1)+4],MEST[9*(i-1)+5],MEST[9*(i-1)+6],MEST[9*(i-1)+7],MEST[9*(i-1)+8],MEST[9*(i-1)+9]),"primer",20)
    
    
    
    
  }
  pourcentageA=100*c(gastosA[1]/gastosA[5],gastosA[2]/gastosA[5],gastosA[3]/gastosA[5],gastosA[4]/gastosA[5])

  funZiz(c("PayPlug","CecaBank","Caixa-Addon","Santander"),gastosA[1:4],gastosA[5],c,ajout)
  
}
funcalcul3(1,4,50,"2019")


```

### Estimacion para el ano 2020


```{r echo=FALSE,fig.width=8,fig.height=4 }

funcalcul2(5,16,0.2,"2020")


```

```{r echo=FALSE,fig.width=8,fig.height=4 }

funcalcul3(5,16,300,"2020")


```





Con todas esas herramientas de comparación económicas, hemos elegido a 2 proveedores. Sin embargo, no podíamos elegir el banco BBVA porque no obtuvimos ninguna respuesta de ellos en cuanto a los precios reales.

Además, no hemos eligido Caja Rural o la solucion CyberPack de Caixa porque son TPV  muy limitados.

Así, hemos elegido la Caixa con su solución Addon Payment y el banco Santander con la tecnología  Redsys.


### Los gastos durante 2019/2020 para Santander y la Caixa.
```{r echo=FALSE ,fig.width=6,fig.height=4}
# es solamente una funcion para visualizar los diferentes gastos segun Santander y Caixa durante un ano
library(readr)
library(ggplot2)
library(dplyr)
library(plotly)
# prixS y prixC son los precios que hemos calculado con las otras funciones et que hemos utilizado para cumplir estas listas
prixS=c(88.25,89.55,90.8,92.15,93.35,	94.75,	96.15,	96.95,	172.85,	174.45,	175.45,	176.6,	178.25,	179.25,	180.3,	181.45)
prixC=c(68,77,87,97,102,115,131,133,142,153,159,171,208,215,222,234)


prixP=c(73,80,87,96,101,111,127,126,134,143,148,159,192,197,203,214)

totalSan=0
totalCaixa=0
for ( i in 1:12){
  totalSan=totalSan+prixS[i]
  totalCaixa=totalCaixa+prixC[i]
}

x=c(1,2,3,4,5,6,7,8,9,10,11,12,13,14,15,16)
bS=c("Santander","Santander","Santander","Santander","Santander","Santander","Santander","Santander","Santander","Santander","Santander","Santander","Santander","Santander","Santander","Santander")
bC=c("Caixa","Caixa","Caixa","Caixa","Caixa","Caixa","Caixa","Caixa","Caixa","Caixa","Caixa","Caixa","Caixa","Caixa","Caixa","Caixa")
bP=c("PayPlug","PayPlug","PayPlug","PayPlug","PayPlug","PayPlug","PayPlug","PayPlug","PayPlug","PayPlug","PayPlug","PayPlug","PayPlug","PayPlug","PayPlug","PayPlug")
data5= data.frame("Mes"=x,"Gastos"=c(prixS,prixC,prixP), "Banco"=c(bS,bC,bP))

 p5 <- data5 %>%
    ggplot(aes(x=Mes, y=Gastos, color=Banco))+
    scale_color_brewer(palette = "Set2")+
    geom_line()+
    geom_point(alpha=0.7, shape=21)+
    theme_light()+
      ggtitle("Gastos para 2019/2020")+
    theme(
      plot.title = element_text(size=13, color="#03224c"),
      axis.text.x   =element_blank(),
      axis.title=element_text(colour="#03224c",size=15, face="italic", family="serif")
      
  ) +
    xlab("Meses")+ # légende des axes
    ylab("Gastos")
  
  ggplotly(p5)





```






    